臺灣花蓮地方法院民事裁定
110年度監宣字第153號
聲  請  人  徐詠    


相  對  人  謝秀美  

關  係  人  徐全    

上列聲請人聲請監護宣告事件，本院裁定如下：
    主    文
宣告謝秀美（女、民國00年0月00日生、身分證統一編號：Z0000
00000號）為受監護宣告之人。
選定徐詠（男、民國00年0月0日生、身分證統一編號：Z0000000
00號）為受監護宣告之人之監護人。
指定徐全（男、民國00年0月00日生、身分證統一編號：Z000000
000號）為會同開具財產清冊之人。
聲請費用新臺幣壹仟元由受監護宣告之人負擔。
    理    由
一、按「對於因精神障礙或其他心智缺陷，致不能為意思表示或
    受意思表示，或不能辨識其意思表示之效果者，法院得因本
    人、配偶、四親等內之親屬、最近一年有同居事實之其他親
    屬、檢察官、主管機關、社會福利機構、輔助人、意定監護
    受任人或其他利害關係人之聲請，為監護之宣告。」，民法
    第14條第1項定有明文。又「法院為監護之宣告時，應依職
    權就配偶、四親等內之親屬、最近一年有同居事實之其他親
    屬、主管機關、社會福利機構或其他適當之人選定一人或數
    人為監護人，並同時指定會同開具財產清冊之人。」，民法
    第1111條第1項亦著有明文。
二、本件聲請人徐詠主張其母謝秀美因中風傷及語言神經，已不
    能為意思表示或受意思表示，或不能辨識其意思表示之效果
    ，為此依法聲請對謝秀美為監護之宣告等語。
三、本院審驗謝秀美之心神狀況，並採用臺灣基督教門諾會醫療
    財團法人門諾醫院醫師洪曜之精神鑑定報告書，認謝員大腦
    因中風嚴重受損，自民國106年至今無行動能力、無語言表
    達及理解能力、無自我照顧能力，認知功能嚴重退化，記憶
    力、現實判斷力及計算能力均嚴重衰退，時間及空間之定向
    感差，簡易智能量表（MMSE）為0分顯示其認知功能嚴重退
    化，屬於極重度失智。依謝員臨床症狀及病程變化判斷，雖
    持續接受治療，但病情將難改善。鑑定結果為「有精神障礙
    或其他心智缺陷：大腦梗塞引起器質性失智症」、「障礙程
    度-為意思表示或受意思表示或辨識其意思表示效果之能力
    ：完全不能」、「預後及回復之可能性：預後差，恢復過至
    過往正常狀態之可能性低」等語，此有該院110年11月24日
    基門醫亮字第000-0000號函所附精神鑑定報告書1件附卷可
    稽，爰依首開民法第14條第1項之規定，宣告謝秀美為受監
    護宣告之人。
四、聲請人確實有實際照顧相對人之事實，並與關係人徐全共同
    負擔相對人相關照顧費用。聲請人身心狀況良好，未來將接
    手擔任相對人之主要照顧者，聲請人能掌握相對人之身心狀
    況，對於擔任監護人有積極意願，建議由聲請人徐詠擔任監
    護人，此有維安社會工作師事務所110年12月1日維安監宣字
    第1101139號函所附「成年人之監護宣告案件之訪視評估報
    告」1件在卷可佐，爰依首開民法第1111條第1項之規定，選
    定聲請人徐詠擔任謝秀美之監護人。又關係人徐全為相對人
    之次子，有意願擔任會同開具財產清冊人，此有本院電話紀
    錄在卷可參，爰指定徐全擔任會同開具財產清冊之人，以維
    護受監護宣告之人之權益。
五、依家事事件法第164條第2項，裁定如主文。
中　　華　　民　　國　　110 　年　　12　　月　　20　　日
                  家事法庭  法  官  周健忠 
以上正本係照原本作成。
如對本裁定抗告，須於裁定送達後10日之不變期間內，向本院提
出抗告狀，並繳納抗告費新臺幣1,000元。
中　　華　　民　　國　　110 　年　　12　　月　　20　　日
                            書記官  陳佩姍